臺灣桃園地方法院民事裁定
111年度桃簡字第1058號
原      告  江楊月鳳
訴訟代理人  江志強  
上列原告與被告羅義程間請求遷讓房屋等事件，本院裁定如下：
    主    文
原告應於本裁定送達後3日內，向本院補繳第一審裁判費新臺幣4
,510元，逾期未補繳，即駁回原告之訴。
    理    由
一、按因財產權提起民事訴訟，應依民事訴訟法第77條之13規定
    繳納裁判費，此為起訴必備之程式。另簡易程序原告起訴不
    合程式或不備其他要件，依其情形可以補正者，審判長應定
    期間先命補正，逾期仍未補正，法院應以裁定駁回之，民事
    訴訟法第436條第2項、第249條第1項第6款定有明文。
二、次按按訴訟標的之價額，由法院核定；核定訴訟標的之價額
    ，以起訴時之交易價額為準；無交易價額者，以原告就訴訟
    標的所有之利益為準；法院因核定訴訟標的之價額，得依職
    權調查證據；以一訴主張數項標的者，其價額合併計算之；
    以一訴附帶請求其孳息、損害賠償、違約金或費用者，不併
    算其價額，民事訴訟法第77條之1第1項至第3項、第77條之2
    第1項前段分別定有明文。又附帶請求與主請求標的間須具
    有主從關係，且附帶請求係隨主訴訟標的之法律關係存在而
    發生者，始有民事訴訟法第77條之2第2項規定之適用（最高
    法院109年度台抗字第777號民事裁定參照）。
三、經查，原告起訴請求被告遷讓房屋等事件，訴之聲明為：「
    ㈠被告應自門牌號碼桃園市○○區○○○路0巷00號房屋（下稱系
    爭房屋）遷出，並將房屋騰空返還原告。㈡被告應給付原告
    新臺幣（下同）333,000元，及自起訴狀繕本送達翌日起至
    清償日止，按週年利率5％計算之利息。暨自民國111年4月15
    日起至騰空遷讓返還系爭房屋之日止，按月給付原告74,000
    元」。依原告於事實及理由中載明請求之依據，可知原告係
    以一訴請求被告遷讓房屋及給付租金、違約金，併附帶請求
    騰空返還前之違約金，有起訴狀附卷可按。從而：
　㈠上開原告聲明㈠請求遷讓系爭房屋部分，因原告起訴時固提出
    系爭房屋110年房屋稅繳款書主張為系爭房屋交易價額，經
    本院職權調取系爭房屋111年度房屋稅籍資料（見本院卷第1
    5頁），認本件既係111年4月1日繫屬本院，該房屋之交價價
    額自應以111年房屋課稅現值計算較為適當，爰核定此部分
    訴訟標的價額為404,500元。
　㈡原告聲明㈡前段請求給付積欠租金及違約金部分，與其聲明㈠
    請求遷讓返還系爭房屋之標的並不相同，亦無先後主從之分
    ，勝敗又非必屬一致，自非聲明㈠之附帶請求，爰按原告請
    求之金額核定此部分訴訟標的金額為333,000元。
　㈢至於聲明㈡後段請求騰空返還前之違約金部分，應屬其聲明㈠
    之附帶請求，故無庸併算其價額。
四、基此，本件訴訟標的價額合計為737,500 元（計算式：404,
    500元＋333,000元＝737,500元），應徵第一審裁判費8,040元
    。扣除原告前已繳3,530元，尚應補繳4,510元（計算式：8,
    040元－3,530元＝4,510元）。茲依民事訴訟法第436條第2項
    、第249條第1項但書之規定，命原告於收受本裁定後3日內
    補繳，逾期不繳，即駁回原告之訴，特此裁定。
中　　華　　民　　國　　111 　年　　9 　　月　　15　　日
                  桃園簡易庭  法  官  陳容蓉
以上為正本係照原本作成。
本裁定關於訴訟標的價額核定之部分如有不服，得於裁定送達後
10日內向本院提出抗告狀，並應繳納抗告費新臺幣1,000元；命
補裁判費之部分，不得抗告。
中　　華　　民　　國　　111 　年　　9 　　月　　15　　日

                              書記官  王帆芝